Inventaris van het archief van het Directoraat-Generaal Volksgezondheid van het ministerie van Welzijn, Volksgezondheid en Cultuur en haar taakvoorgangers, (1913) 1946-1982 (1989)
Nationaal Archief, Den Haag
- Directie Algemene Gezondheidszorg, 08.
  - Hoofdafdeling Basisgezondheidszorg, 08.3.
    - Agenda's en notulen van de vergaderingen van de Interdepartementale Commissie Recombinant DNA Onderzoek inzake genetische manipulatie, met bijlagen, 1977-1978; 1381-1382; 2 pakken
      - Agenda's en notulen van de vergaderingen van de Interdepartementale Commissie Recombinant DNA Onderzoek inzake genetische manipulatie, met bijlagen 1977-1978, 1381
      - Ingekomen en minuten van uitgaande stukken 1977-1978, 1382
    - "Rapportage van de Projectgroep Terminale Zorg aan de Staatssecretaris", 1977, als antwoord op de brief van 4 februari 1976 van de Ziekenfondsraad, met bijlagen, 1977-1978; 1383; 1 omslag
    - "Instellingsbeschikking van de Commissie ter Bestudering van de Maatschappelijke en Ethische Aspecten van Werkzaamheden met Erfelijkheidsmateriaal", concept, met bijlagen, 1977-1978; 1384; 1 omslag
      5.129-0090-01 minister van Volksgezondheid
    - Het opstellen van de 'Nota openbare gezondheidsdiensten', 1977-1979; 1385-1387; 2 omslagen en 1 pak
      - Deel I 1977, 1385
      - Deel II 1978, 1386; 1 pak
      - Deel III 1978-1979, 1387
    - Kamervragen inzake het onderzoek van recombinant DNA, 1977-1979; 1388-1390; 3 pakken
      - Deel I 1977-1978, 1388
      - Deel II 1977-1978, 1389
      - Deel III 1978-1979, 1390
    - Het tot stand komen van het MB van 21 juni 1979 tot instelling van de Commissie Ad Hoc Recombinant DNA Werkzaamheden, met bijlagen, 1977-1979; 1391; 1 omslag
    - Agenda's en notulen van de vergaderingen van de Projectgroep Jaarenquetes, 1977; 1392; 1 omslag
    - Het opstellen van het MB van 4 december 1981 tot instelling van de Interdepartementale Werkgroep Voorlichting Geboorteregelend Gedrag, 1979-1982; 1393; 1 omslag
    - Het in- en samenstellen van de Stuurgroep Patiëntenbeleid, 1980; 1394; 1 omslag
    - Agenda's en notulen van de vergaderingen van de Werkgroep Bevolkingsonderzoek, met bijlagen, 1980-1982; 1395-1396; 2 omslagen
      - 1980, maart 11-1982, juli 23, 1395
      - 1982, augustus 5, 1396
    - Het informeren van de Voorzitter van de Vaste Commissie voor Volksgezondheid van de Tweede Kamer der Staten-Generaal inzake de financiering van gezinsbegeleidingsprojecten, 1980-1982; 1397; 1 omslag
    - Basisgezondheidsdiensten en Jeugdgezondheidszorg, 08.3.1.
      - Het bij MB van 6 februari 1948 instellen van de Commissie Kinderuitzending, met bijlagen, 1947-1950; 1398; 1 omslag
        Lichamelijk zwakke schoolkinderen werden op advies van de school- of huisarts enkele weken uitgezonden naar een kindervakantiekolonie aan zee of in de bossen. Hier konden de ‘bleekneusjes’ in alle rust aansterken in de frisse buitenlucht
      - Het tot stand komen van het voorontwerp van de Wet tot regeling van het Geneeskundig Schooltoezicht, met bijlagen, 1947-1966; 1399-1400; 2 omslagen
        - Voorontwerp, met bijlagen 1947-1953, 1399
        - Preadvies, met bijlagen 1963-1966, 1400
      - Notulen van de vergaderingen van de (Interdepartementale) Commissie inzake de Wet op het Geneeskundige Schooltoezicht, met notulen van de vergaderingen van de Werkcommissie voortkomend uit de (Interdepartementale) Commissie, 1949-1951; 1401-1402; 2 omslagen
        - (Interdepartementale) Commissie 1949-1951, 1401
        - Werkcommissie, met bijlagen 1949-1951, 1402
      - Kamervragen inzake het verstrekken van schoolmelk, met bijlagen, 1951-1957; 1403; 1 omslag
      - Het tot stand komen van de 'Nota kinderuitzending', 1964-1971; 1404; 1 pak
      - Kamervragen inzake kraamzorg, 1965-1975; 1405; 1 omslag
      - Agenda's en notulen van de vergaderingen van de Begeleidingscommissie voor het Onderzoek Jeugd en Sex, 1971-1972; 1406; 1 omslag
      - Het voorbereiden van het proefproject vertrouwensarts inzake kindermishandeling, alsmede het instellen van het Instituut Vertrouwensarts inzake kindermishandeling, 1971-1973; 1407-1408; 2 omslagen
        - Voorbereiding 1971, 1407
        - Instelling 1972-1973, 1408
      - Het in- en samenstellen van het Centraal Overlegorgaan Medische Verzorging Buitenlandse Werknemers, 1971-1978; 1409; 1 omslag
      - Agenda's en notulen van de vergaderingen van de Interdepartementale Stuurgroep Onderwijs Volksgezondheid, met bijlagen, 1973-1977; 1410-1414; 3 omslagen en 2 pakken
        - 1973, 1410; 1 pak
        - 1974, 1411; 1 pak
        - 1975, 1412
        - 1976, 1413
        - 1977, 1414
      - "Conceptnota gezondheidsvoorlichting en -opvoeding", opgesteld in verband met de behandeling van dit onderwerp in de Vaste Commissie voor Volksgezondheid in de Tweede Kamer der Staten-Generaal, 1974; 1415; 1 omslag
      - Het opstellen van de nota "De toekomstige behoefte aan enkele voorzieningen in de gezondheidszorg", mede aan de hand van de nieuwste bevolkingsprognose, 1974; 1416; 1 omslag
        5.143-0353-01 Vakminister
      - Ingekomen stukken voor de leden van de Interdepartementale Stuurgroep Coördinatie Onderwijs Volksgezondheid, met bijlagen, 1975-1977; 1417-1419; 2 pakken en 1 omslag
        - 1974-1975, 1417
        - 1976, 1418
        - 1977, 1419; 1 omslag
      - Het adviseren van het ministerie van Justitie inzake het tot stand komen van de Wet onderbewindstelling ter bescherming van meerderjarigen, zoals vastgelegd in artikel 14 van de Gezondheidswet, met bijlagen, 1975-1978; 1420; 1 omslag
      - Kamervragen inzake een getuigenverklaring van het hoofd van de Afdeling Jeugdgezondheidszorg van het ministerie in een rechtzaak betreffende pedofilie, 1978; 1421; 1 omslag
      - Het adviseren van het ministerie van Onderwijs en Wetenschappen inzake de wijziging van het Besluit buitengewoon onderwijs 1967 inzake scholen voor kinderen die zijn opgenomen in herstellingsoorden, 1978-1979; 1422; 1 omslag
      - Kamervragen inzake het personeeltekort bij de bureaus vertrouwensartsen inzake kindermishandeling, en bij de Begeleidingscommissie ten behoeve van de tehuizen met een zeer intensieve begeleiding, 1979-1980; 1423; 1 omslag
      - Rapporten naar aanleiding van het onderzoek "Jeugd en Sexualiteit", gedaan door het Nederlands Instituut voor Sociaal Sexuologisch Onderzoek, in opdracht van het ministerie en het ministerie van CRM, 1979-1980; 1424-1425; 2 omslagen
        - "Gevoelige kwesties omtrent seksuele kontakten van jongeren" 1979, 1424
        - "Behoedzame ontmoediging" 1980, 1425
      - Het adviseren van de minister van Onderwijs en Wetenschappen inzake de wijziging van de Wet op het voortgezet onderwijs, betreffende de voorbereiding van leraren basisonderwijs in relatie tot hun taak ten aanzien van het vormingsgebied 'de bevordering van gezond gedrag', 1980; 1426; 1 omslag
      - Het instellen van de Interdepartementale Coördinatiecommissie Jeugdwerkloosheid, 1980; 1427; 1 omslag
      - Het ontvangen van interne adviezen inzake de taken van de basisgezondheidsdiensten, 1980-1981; 1428; 1 omslag
      - Agenda's en notulen van de vergaderingen van de Departementale Coördinatiegroep Jeugdzaken (DCJ), 1980-1982; 1429; 1 pak
      - Kamervragen inzake de geneeskundige zorg voor de jeugd, 1981-1982; 1430; 1 omslag
    - Ziektebestrijding, 08.3.2.
      - Astma, 08.3.2.1.
        - Kamervragen inzake astma, 1969-1976; 1431; 1 omslag
        - Kamervragen inzake de sluiting per 1 september 1973 van het dagbehandelingscentrum van de Stichting Afasiecentrum in Amsterdam, met bijlagen, 1432; 1 omslag
      - Besmettelijk ziekten, 08.3.2.2.
        - Kamervragen inzake besmettelijke ziekten, 1959-1978; 1433-1434; 2 omslagen
          - 1959-1969, 1433
          - 1970-1978, 1434
        - Geslachtsziekten, 08.3.2.2.1.
          - Kamervragen inzake de bestrijding van geslachtsziekten, 1969; 1435; 1 omslag
          - Kamervragen inzake de toename van geslachtziekten, 1978-1979; 1436; 1 omslag
        - Polio, 08.3.2.2.2.
          - "Nota over het polio-vaccinatie-beleid", opgesteld door de Geneeskundige Hoofdinspecteur van de Volksgezondheid, met bijlagen, 1950-1969; 1437; 1 omslag
          - Kamervragen inzake de bestrijding van polio, 1957-1969; 1438; 1 omslag
          - Kamervragen inzake de bestrijding van polio en vaccinatieplicht, 1971, 1978; 1439; 1 omslag
          - Rapportages en correspondentie naar aanleiding van de polio-explosie in 1978 op de Veluwe in Gelderland, Utrecht, Zuid-Holland, Noord-Brabant, Zeeland en Overijssel, waar de patiënten vanuit hun geloofsovertuiging niet tegen waren ingeënt, 1978-1979; 1440; 1 pak
          - Het informeren van de Staten-Generaal inzake de poliomyelitisepidemie van 1978 op de Veluwe in Gelderland, Utrecht, Zuid-Holland, Noord-Brabant, Zeeland en Overijssel, alsmede correspondentie naar aanleiding hiervan, 1441-1443; 2 omslagen en 1 pak
            - Deel I 1978, 1441; 1 pak
            - Deel II 1978, 1442
            - Deel III 1978, 1443
      - Niet besmettelijke ziekten, 08.3.2.3.
        - Kamervragen inzake diverse niet besmettelijke ziekten, 1975-1977; 1444; 1 omslag
      - Hart- en vaatziekten, 08.3.2.4.
        - Agenda's en notulen van de vergaderingen van de Begeleidingscommissie ten behoeve van de "vijf" projecten inzake geautomatiseerde elektrocardiografie, 1970-1974; 1445; 1 omslag
        - Het instellen van de Interdepartementale Begeleidingscommissie voor het Project Hart- en Vaatziekten van het Interdepartementaal Overleg Wetenschapsbeleid, met stukken inzake de opheffing van voornoemde commissie, 1970-1977; 1446; 1 omslag
        - Het tot stand komen van het Algemeen verslag 1970-1973 en het eindrapport van de Interdepartementale Begeleidingscommissie voor het Project Hart- en Vaatziekten van het Interdepartementaal Overleg Wetenschapsbeleid, 1970-1977; 1447; 1 omslag
        - Kamervragen inzake de wenselijkheid van onderzoek naar het gezichtsvermogen van rijbewijshouders, alsmede het instellen van de Werkgroep Visus Verkeersveiligheid en het Vacatiegeldenbesluit, met bijlagen, 1971-1976; 1448; 1 omslag
        - Agenda's en notulen van de vergaderingen van de Werkgroep inzake Ontwikkeling van een Extramurale Structuur ten behoeve van de Preventie van Hart- en Vaatziekten (Werkgroep Vorst), met bijlagen, 1979-1980; 1449-1450; 2 omslagen
          - 1979, 1449
          - 1980, 1450
        - Het tot stand komen van het MB van 30 augustus 1979 tot instelling van de Werkgroep Ontwikkeling Extramurale Structuur ten behoeve van de Preventie van Hart- en Vaatziekten (Werkgroep Vorst), met als bijlagen stukken betreffende de samenstelling van de werkgroep, 1451; 1 omslag
      - Kanker, 08.3.2.5.
        - Het bij MB van 25 april 1949 instellen van de Centrale Commissie voor de Kankerbestrijding, met bijlagen, 1946-1953; 1452; 1 omslag
        - Agenda's en notulen van de vergaderingen van de Centrale Commissie voor de Kankerbestrijding, met bijlagen, 1949-1953; 1453-1456; 2 omslagen en 2 pakken
          - Vergadering 1 tot en met 14 1949-1950, 1453
          - Vergadering 15 tot en met 25 1950-1951, 1454
          - Vergadering 26 tot en met 34 1951-1952, 1455; 1 pak
          - Vergadering 35 tot en met 45 1952-1953, 1456; 1 pak
        - Notulen van de vergaderingen met de Kruisverenigingen over hun taak bij de bestrijding van kanker, met bijlagen, 1950-1953; 1457; 1 omslag
        - Het verstrekken van informatie aan de Eerste en Tweede Kamer der Staten-Generaal inzake de methode dr. Moerman, 1957-1979; 1458-1461; 4 omslagen
          5.121-0011-01 De minister onder wie volksgezondheid ressorteert
          - Rapport van de Commissie Delprat van de Landelijke Organisatie Kankerbestrijding (LOK) ter zake 1957-1972, 1458
          - Nota van de vaste Commissie voor Volkgezondheid van de Eerste Kamer der Staten-Generaal ter zake 1971-1972, 1459
          - Stukken betreffende de methode dr. Moerman en de onteigening van zijn grond ten behoeve van de aanleg van een verbindingsweg in de gemeente Vlaardingen 1972-1976, 1460
          - Verzoeken om informatie van de gemeente Vlaardingen inzake de methode dr. Moerman 1974, 1461
        - Kamervragen inzake geografisch bepaalde clusters van kankergevallen, de schadelijkheid van asbest en de verwerking daarvan in overheidsgebouwen waaronder ziekenhuizen en de uitbreiding van de vroegtijdige opsporing van onder andere baarmoederhalskanker en borstkanker, 1963-1979; 1462-1463; 1 omslag en 1 pak
          - 1963-1974, 1462; 1 pak
          - 1975-1979, 1463
        - Particuliere reacties naar aanleiding van de methode dr. Moerman, 1972-1979; 1464-1465; 2 omslagen
          Cultuurhistorische waarde: omstreden behandelmethode, Met hiaten
          5.121-0124-01 De minister onder wie volksgezondheid ressorteert
          - H tot en met J 1972-1976, 1464
          - V tot en met Y 1973-1979, 1465
        - Ingekomen en minuten van uitgaande stukken inzake het verzamelen van gegevens voor onderzoek naar het werk van dr. Moerman, 1976-1977; 1466; 1 omslag
          bevat documentatie "De oplossing van het kankervraagstuk" geschreven door C Moerman
        - Het tot stand komen van de "Nota naar aanleiding van de notitie inzake de kankerbestrijding in Nederland", met bijlagen waaronder de behandeling van deze nota in de Tweede Kamer der Staten-Generaal, 1979; 1467; 1 pak
        - "Statement betreffende het werk van dr. Moerman, arts te Vlaardingen", opgesteld door de arts-ontwikkelingsbioloog Onno G Meijer inzake de evaluatie van het werk van dr. Moerman, met bijlage, 1979; 1468; 1 omslag
        - Kamervragen inzake het werk van dr. Moerman, 1979-1982; 1469-1470; 2 omslagen
          - 1979, 1469
          - 1981-1982, 1470
        - Agenda's en notulen van de vergaderingen van de Werkgroep Kankerbestrijding, met bijlagen, 1979-1982; 1471-1474; 4 omslagen
          - 1979, 1471
          - 1980, 1472
          - 1981, 1473
          - 1982, 1474
        - Het instellen en samenstellen van de Begeleidingscommissie voor het onderzoek naar het effect van de Moermantherapie, met bijlagen, 1979-1984; 1475-1478; 3 omslagen en 1 pak
          - 1979, 1475
          - 1980, 1476
          - 1981, 1477; 1 pak
          - 1982-1984, 1478
        - Rapporten van de Evaluatiecommissie Bevolkingsonderzoek Cervixcarcinoom (EVAC) over de eerste en tweede screeningsronde, 1980-1981; 1479-1480; 2 omslagen
          Cervixcarcinoom is baarmoederhals
          - Eerste screeningsronde 1980-1981, 1479
          - Tweede screeningsronde 1981, 1480
        - Agenda's en notulen van de vergaderingen van de Werkgroep Ontwikkeling Evaluatieprogramma (WOEP) voor het bevolkingsonderzoek cervixcarcinoom, met bijlagen, 1981; 1481; 1 omslag
        - Het instellen van de Begeleidingscommissie Projecten Borstkankeronderzoek in Utrecht en Nijmegen, 1981-1982; 1482; 1 omslag
        - Verslag van de eerste vergadering van de Departementale Werkgroep Mammacarcinoom op 1 april 1982, met bijlagen, 1483; 1 omslag
          Mammacarcinoom is borstkanker
        - Het instellen van de Departementale Werkgroep Mammacarcinoom, met als bijlagen stukken betreffende de samenstelling van de werkgroep, 1982; 1484; 1 omslag
      - Phenylketonurie, 08.3.2.6.
        - Kamervragen inzake de stofwisselingsziekte phenylketonurie, 1974; 1485; 1 omslag
      - Transplantaties, 08.3.2.7.
        - Het opstellen van het ontwerp van de Transplantatiewet inzake de transplantatie van organen van de mens, 1967-1972; 1486; 1 omslag
        - Kamervragen inzake transplantaties, 1972-1980; 1487; 1 omslag
      - Revalidatie, 08.3.2.8.
        - Verslag van de vergadering van de Subcommissie Economische Aspecten van de Raad voor Herstel Arbeidsgeschiktheid op 27 mei 1952, met bijlagen, 1488; 1 omslag
        - Het onderzoeken van de mogelijkheid om de revalidatie-instelling Beerschoten in De Bilt samen te voegen met het revalidatiecentrum De Hoogstraat in Leersum, 1952-1953; 1489; 1 omslag
        - 'Rapport inzake Revalidatiecentrum de Hoogstraat te Leersum', opgesteld door de Commissie Reinalda, met als bijlagen correspondentie met betrekking tot dit rapport, 1952-1954; 1490; 1 omslag
        - Notulen van de vergaderingen van de Adviescommissie voor het Opleidingscentrum voor revalidatieartsen De Hoogstraat in Leersum, met bijlagen, 1952-1955; 1491; 1 pak
        - Het in- en samenstellen van de Raad voor Revalidatie, alsmede het bepalen van de taakstelling en het opheffen van voornoemde raad, 1953-1970; 1492-1494; 3 omslagen
          - In- en samenstellen 1953-1954, 1492
          - Bepalen van de taak 1960-1967, 1493
          - Opheffing 1970, 1494
        - Agenda's en notulen van de vergaderingen van de Contactcommissie voor Revalidatievraagstukken, 1956-1965; 1495; 1 pak
        - Adviesrapport van de Adviescommissie inzake de reorganisatie/organisatie van het revalidatiecentrum De Hoogstraat in Leersum, 1957-1968; 1496; 1 omslag
        - Agenda's en notulen van vergaderingen van de Interdepartementale Werkgroep inzake de Revalidatie, 1960-1961; 1497; 1 omslag
        - Het in- en samenstellen van de Contactcommissie voor Revalidatievraagstukken, met stukken inzake de opheffing van voornoemde contactcommissie, 1960-1964; 1498; 1 omslag
        - Agenda's en notulen van de vergaderingen van de Interdepartementale Contactcommissie Revalidatie, met bijlagen, 1960-1964; 1499; 1 omslag
        - Notulen van de vergaderingen van de Medische Subcommissie van de Adviescommissie van het opleidingscentrum voor revalidatie artsen De Hoogstraat in Leersum, 1964; 1500; 1 omslag
        - Kamervragen inzake de bouw van Het Dorp en het behandelen van patiënten in revalidatiecentra, 1964-1965; 1501; 1 omslag
        - Rapport van de Adviescommissie Revalidatiecentrum De Hoogstraat in Leersum inzake het functioneren van het revalidatiecentrum, 1965; 1502; 1 omslag
          5.121-0002-01 De minister onder wie volksgezondheid ressorteert
        - Het reorganiseren van de Raad voor de Revalidatie, met bijlagen, 1965-1967; 1503; 1 omslag
        - Kamervragen inzake het uitblijven van een beslissing met betrekking tot de door inrichtingen voor fysische therapie aangevraagde erkenning terwijl de Beschikking van 4 januari 1966, artikel 10, lid 2, bepaalt dat het verzoek binnen zes maanden behandeld moet worden, 1967; 1504; 1 omslag
        - Agenda's en notulen van de vergaderingen van de Werkgroep Samenvoegen De Hoogstraat en Aardenburg, 1975; 1505; 1 omslag
        - Het wisselen van gedachten in een interdepartementaal overleg over de "Schets van de huidige situatie van het revalidatiebeleid" door de staatssecretarissen van Cultuur, Recreatie en Maatschappelijk Werk, Sociale Zaken, Onderwijs, Cultuur en Wetenschap, Volkshuisvesting en Ruimtelijke Ordening en Defensie, met bijlagen, 1978; 1506; 1 omslag
        - Agenda's en notulen van de vergaderingen van de Departementale Coördinatiegroep Revalidatiebeleid (DCR), met bijlagen, 1978-1982; 1507-1510; 2 omslagen en 2 pakken
          - 1978-1979, 1507
          - 1980, 1508; 1 pak
          - 1981, 1509; 1 pak
          - 1982, 1510
    - Gehandicaptenzorg, 08.3.3.
      - Het in- en samenstellen van de Raad voor Herstel van Arbeidsongeschiktheid, met stukken inzake de opheffing van de Raad, met bijlagen, 1946-1953; 1511-1512; 2 omslagen
        - Deel I 1946-1949, 1511
        - Deel II 1946-1953, 1512
      - Blinden, 08.3.3.1.
        - Notulen van de vergaderingen van de Commissie voor Blindenvraagstukken inzake de scholing van blinden en hun inpasbaarheid in het arbeidsproces, met retroacta, bijlagen en ingekomen stukken, 1946-1961; 1513-1517; 5 omslagen
          - 1946-1953, 1513
          - Ingekomen stukken voor de leden 1953-1959, januari, 1514
          - 1954-1956, 1515
          - 1957, 1960-1961, 1516
          - Ingekomen stukken voor de leden 1959, juli-1961, 1517
        - Het bij MB van 29 april 1948 in- en samenstellen van de Commissie voor Blindenvraagstukken, met bijlagen, 1946-1965; 1518; 1 omslag
        - Agenda's en notulen van de vergaderingen van de Commissie voor het Blindengeleidehondenvraagstuk, met bijlagen, 1952-1953; 1519; 1 omslag
      - Doven en slechthorenden, 08.3.3.2.
        - Notulen van de vergaderingen van de informele Commissie voor Doofstommenvraagstukken, met bijlagen, 1949-1953; 1520; 1 omslag
        - Agenda's en notulen van de vergaderingen van de Commissie Revalidatie Slechthorenden, met bijlagen, 1950-1954; 1521-1522; 2 pakken
          - 1950-1952, 1521
          - 1953-1954, 1522
        - "Rapport van de Commissie inzake revalidatie van slechthorenden", en reacties hierop vanuit het ministerie, 1952, met bijlagen, 1952-1955; 1523; 1 omslag
        - Rapporten uitgebracht door de Commissie Revalidatie Slechthorenden, met bijlagen, 1952-1959; 1524; 1 omslag
        - Notulen van de vergaderingen van de Werkgroep Medisch Wetenschappelijke Problematiek inzake het opsporen van gehoorstoornissen, 1964-1967; 1525; 1 omslag
      - Gehandicaptenbeleid, 08.3.3.3.
        - Agenda's en notulen van de vergaderingen van de Commissie voor Medische Vraagstukken op het Gebied van de Zorg voor Mindervaliden, met bijlagen, 1955-1958; 1526; 1 pak
        - Het bij MB van 15 oktober 1955 instellen van de Commissie voor Medische Vraagstukken op het Gebied van de Zorg voor Mindervaliden, met stukken inzake de opheffing van voornoemde commissie en een nota over de status van de Commissie Coördinatie Revalidatie, met bijlagen, 1955-1958; 1527; 1 omslag
        - Het opstellen van de "Schets gehandicaptenbeleid" voor de Bijzondere Commissie voor het Gehandicaptenbeleid van de Tweede Kamer der Staten-Generaal, 1974; 1528; 1 omslag
        - Kamervragen inzake de aard en inhoud van het schriftelijk en mondeling overleg van de Bijzondere Commissie voor het Gehandicaptenbeleid met de bewindslieden uit de Tweede Kamer der Staten-Generaal die betrokken zijn bij het gehandicaptenbeleid, alsmede de door die commissie gestelde vragen over het te voeren beleid, 1975-1978; 1529-1530; 2 pakken
          - 1975, juni 27-november 27, 1529
          - 1975, november 28-1978, juni, 1530
        - Het tot stand komen van de "Interim-nota Gehandicaptenbeleid", met bijlagen, 1976-1977; 1531-1532; 2 pakken
          - Concept van 21 december 1976 1976-1977, 1531
          - Definitieve versie 1977, 1532
        - Kamervragen inzake de medische verzorging van dubbel gehandicapte kinderen en hun erkenning als aparte zorggroep, 1978; 1533; 1 omslag
        - Kamervragen inzake het jaar van gehandicapten, 1980-1981; 1534; 1 omslag
        - Kamervragen inzake de zorg voor lichamelijk gehandicapten, 1980-1982; 1535; 1 omslag
        - Correspondentie tussen de staatssecretaris en de Voorzitter van de Vaste Commissie voor Volksgezondheid van de Tweede Kamer der Staten-Generaal inzake de medische keuringen van gehandicapten, 1981; 1536; 1 omslag
        - Het informeren van de Bijzondere Commissie voor het Gehandicaptenbeleid van de Tweede Kamer der Staten-Generaal inzake de voortgang wat betreft de speerpunten en de uitvoering van de tijdens de openbare commissievergadering van 8 oktober 1979 ingediende moties over het gehandicaptenbeleid, 1981-1982; 1537; 1 omslag
    - Ouderenzorg, 08.3.4.
      - Het adviseren van de minister van Maatschappelijk Werk inzake het ontwerp van de Wet op de bejaardenoorden, 1955-1962; 1538; 1 pak
      - Kamervragen inzake de zorg voor bejaarden, 1956-1976; 1539; 1 omslag
      - Kamervragen inzake de wenselijkheid van het onder toezicht plaatsen van particuliere bejaardentehuizen waar ook geestelijk gestoorde bejaarden worden verpleegd zoals in een bejaardentehuis in Haarlem, 1957-1958; 1540; 1 omslag
      - "Rapport in het kader van de Ad-hoc Werkgroep Financieel Economische Aspekten Bejaardenbeleid", alsmede een conceptrapport en stukken betreffende de instelling van de werkgroep, 1975-1977; 1541; 1 omslag